Inventory of the Iranian Political Opposition Literature collection
Hoover Institution Archives
- Sāzmān-i Chirīk'hā-yi Fadā'ī-i Khalq-i Īrān, 1970-1991; 18-35 (Box 18-35: 17-18)
  - Monographs and booklets (Folder 26-34)
    - Āmuzāsh Mārksīst-Linīnīst rā bā sāzmān-hā-yi hasteh'hā mutal-ati irtiqadīm, sāzmān-i dānishjuyān-i pishgām, booklet, 1358 Shahrivar (1979 August) (Folder 26: 8)
    - Āncheh yik inqilābi bāyad bedānad, Ali Akbar Sefa'i Farahani (S.l.: Intishārat-i 19 Bahman t'urik), monograph, 1355 Farvardīn (1976 March) (Folder 26: 9)
    - "'Aqliyat' dar tadārak-i qiām!?," booklet, 1363 Farvardīn (1984 March) (Folder 26: 10)
    - Armed Struggle: Both a Strategy and a Tactic, Masud Ahmadzadeh (New York: S.C.I.P.S.), monograph, 1977 August (Folder 26: 11)
      Part of the series "Iran: the Struggle Within No.2"
    - Āyā Sāzmān-i Chirīk'hā-yi Fadā'ī-i Khalq-i Īrān: mobārzeh masalhāneh va guzashteh-i khod'rā nafi kardeh ast?!, (Italy?: s.n.), booklet, circa 1350s (1970s) (Folder 26: 12)
    - Az inqilāb difā' kunīm, inqilāb dar mukhatareh ast, (S.l.: Aksariyat), booklet, 1362 Khordād (1983 May) (Folder 26: 13)
    - Az jabhah nabard-i Fālestīn, khātirat-i rafīq kārgar Fāda'i-i shahīd Iraj Sāpurī, (S.l.: Intishārat-i Chirīk'hā-yi Fadā'ī-i Khalq-i Īrān), chāp-i 2, monograph, 1356 Day (1977) (Folder 26: 14)
    - Az vīzhigihā-yi Linīnī hizb-i taraz nuyin difā' kunīm, (Tehran: Aksariyat), booklet, 1363 (1984) (Folder 26: 15)
    - Azarbaijān va masā'lah-yi millī, Ali Reza Nabdil (S.l: Intishārat-i Sāzmān), monograph, 1356 Mehr (1977 September) (Folder 26: 16)
    - Bahsī dar bāreh-yi sandikā, pamphlet, 1357 Esfand (1978 February) (Folder 26: 17)
    - Bahrān-i inqilāb va daw khatt mashi dar inqilāb, V.I. Lenin (West Germany: Intishārat-i Chirik'hā-yi Fadā'i-i Khalq-i Irān), booklet, circa 1356 (1977) (Folder 26: 18)
    - Bar mā cheh guzasht?: tahlīlī az inshi'āb tahmilī-i sāl-i 60, jild-i avval va sivvum, (Sweden?: Intishārat-i Sāzmān), monographs, probably 1361-1362 Esfand (1982-1983 February) (Folder 26: 19)
    - Bārgazīdeh-yi asar Ruzā Lukzamburg, (Paris: Intishārat-i Sāzmān), monograph, 1358 Farvardīn (1979 March) (Folder 27: 1)
    - "Barnāmeh-yi mutaliātī (A-J-CH)", (Oakland, Calif.: I.S.G.), pamphlet, 1360 (1981) (Folder 27: 2)
    - Barrasī nazrīh-yi marbut beh impirīālism, Mohammad Sudagar (S.l.: Sāzmān-i Dānishjuyān-i Īrānī dar Amrikā), monograph, undated (Folder 27: 3)
    - Barrasī-yi sakht-i iqtisādī-yi rustā'hā-yi Fārs, (S.l.: Intishārat-i Sāzmān), chāp-i 2, monograph, 1352 Bahman (1972 January) (Folder 27: 4)
    - Barrasī-i sakht-i iqtisādī-yi rustā'hā-yi Kirmān, (S.l.: Intishārat-i Sāzmān), monograph, 1353 Khordād (1974 May) (Folder 27: 5)
    - Bāzgasht beh nak'ujā ābād; va bāz gardīm, A.P. Puyan (Iran: Nashr-i Hamshahrī), booklet, circa 1980 (Folder 27: 6)
    - Beh rīz parchamī-yi duruqīn, V.I. Lenin (S.l.: Sāzmān-i dānishjuyān-i Irāni dar Amrikā), booklet, circa 1360s (1980s) (Folder 27: 7)
    - Biāniyeh'hā-yi 'amalīat-i jangal, (S.l.: s.n.), monograph, 1361 (1982) (Folder 27: 8)
    - Burzhvāzī-yi libirāl, (S.l.: Intishārat-i Sāzmān), booklet, 1359 (1980). (Folder 27: 9)
      Folder includes an English translation of an excerpt, titled "What is the Reality?"
    - Chand asar, Bijan Jazani (S.l.: Intishārat-i Sāzmān), chāp-i 2, booklet, 1357 Bahman (1978 January) (Folder 27: 10)
    - Chand maqālah dar bāreh-yi Hizb-i Tudah, (S.l.: Dānishjuyān-i pīshgām dānishgāh 'alam va san'at-i īrān), booklet, circa 1360 (1980) (Folder 27: 11)
    - Chand maqāleh dar bāreh-yi muqi'yat-i inqilāb, William J. Pomeroy (ed.) (New York: International Publishers), booklet, 1970 (Folder 27: 12)
    - Cheguneh-yi mobārzeh masal'hāneh tudah'ha-'i mīshavad, Bijan Jazani, (S.l.: Intishārat-i Sāzmān-i Chirīk'hā-yi Fadā'ī-i Khalq-i Īrān), chāp-i 2, monograph, 1357 Ťbān (1978) (Folder 27: 13)
    - Chehār risālih az: S.Ch.F.Kh.I., (Tehran: Intishārat-i Chaman), monograph, 1357 Esfand (1978 February) (Folder 27: 14)
    - Cherā dar intikhābat-i Majlis-i Khubrigān shirkat kardīm, (S.l: Intishārat-i M. Bīdsorkhī), booklets, 1357 Mordād (1978 July) (Folder 27: 15)
    - Dah maqāleh va mosāhabeh az kār: dar bāreh-yi inhilāl talābān va Hizb-i Tudah-'i Īrān, urgān-i sarāsarī-yi sāzmān-i fadā'yān-i khalq-i īrān-Aksariyat, booklet, 1360-1361 (1981-1982) (Folder 28: 1)
    - Dar bāreh-yi dādgāh 5 tan az mobārzān īrāni dar Farānseh va ifilās sīyāsī sāzmān-i mujāhidīn-i khalq, Anjumān-i dānishjuyān-i īrānī dar Farānseh, booklet, 1363 (1984) (Folder 28: 2)
    - Dar bāreh-yi isālhat-i arzī, (S.l.: Intishārat-i Sāzmān-i Chirīk'hā-yi Fadā'ī-i Khalq), monograph, 1352 Mordād (1973 July) (Folder 28: 3)
    - Dar bāreh-yi jang-i daw dulat īrān va 'arāq, Junbish-i dānishjuyān-i 19 Bahman dar Amrikā, booklets and bound volume, 1359 (1980) (Folder 28: 4)
      Includes English translation with an added introduction.
    - Dar bāreh-yi sharāyit-i 'ayni-yi inqilāb, (On the Objective Conditions of Revolution), (S.l.: s.n.), monograph, 1357 Ābān (1978 October) (Folder 28: 5)
    - Dar bāreh-yi tabli'h va naqsh-i ān, (S.l.: Sāzmān-i dānishjuyān-i īrānī dar Niu Yurk), booklet, undated (Folder 28: 6)
    - Dar bāreh-yi t'urī-yi mobārzeh musallhānah, A.P. Puyan, monograph, 1358 Mordād (1979 July) (Folder 28: 7)
    - Dars-i tārīkh rā jedī begirīm; naqdī bar juzavit-i inhilāl talābān va musahābah dabīr avval Hizb-i Tudah-'i Īrān, (S.l: Intishārat-i Aksariyat), booklet, undated (Folder 28: 8)
    - Daw maqāleh az Linīn: dar bāreh-yi Majlis mua'sasān, (S.l.: s.n.), booklet, undated (Folder 28: 9)
    - Dīktāturī va tablīgh-i musallhānah (qahr), (S.l.: Intishārat-i Sāzmān-i Chirīk'hā-yi Fadā'ī-i Khalq), monograph, 1362 Khordād (1983 May) (Folder 28: 10)
    - Fālestīn dar jangī keh mask-hā kinarzādeh shawd, (S.l.: Intishārat-i Sāzmān), booklets, 1361 Ābān (1982 October) (Folder 28: 11)
      Includes English translation.
    - Gam-i sorkh, (S.l.: Pishgām-i Kermanshāh), booklet, 1358 Bahman (1979 January) (Folder 28: 12)
    - Gozārashī az: mobārzāt-i dalirāneh mardum khārij az māhdudeh, booklet, 1357 Mordād (1978 July) (Folder 28: 13)
    - Gozārashī az mobārzāt-i kārgarān bikār shudah, booklet, 1358 Farvardīn (1979 March) (Folder 29: 1)
    - Gozārashī az yikī javāleh-yi sīyāsī-nazamī, booklet, 1363 Āzar (1984 November) (Folder 29: 2)
    - Hasteh-hā-i mutāl'ātī: chigu nagī va 'āmal kardan, booklet, undated (Folder 29: 3)
    - "Health Conditions in Iran," pamphlet, circa 1986 (Folder 29: 4)
    - Hizb va tabaqeh: asnādī az kumitarān va Hizb-i Kumunīst-i Italīā, (S.l.: Intishārat-i Sāzmān), booklets, 1359 Farvardīn (1980 March) (Folder 29: 5)
    - I'dām-i inqilābī-yi 'Abbās Shariyārī, (S.l.: s.n.), booklet, undated (Folder 29: 6)
    - Inqilāb-i uktubir va inqilāb-i Vīetnām, Le Duan (S.l.: Intishārat-i sāzmān), booklet, 1359 (1980) (Folder 29: 7)
    - Iran...The Socio-Economic Analysis of a Dependent Capitalist State, Bijan Jazani (London: The Iran Committee), monograph, circa 1973 (Folder 29: 8)
    - Jam'bandī-yi sīh sāleh, Hamid Ashraf (Tehran: Intishārat-i Nigāh?), booklet, probably 1357 (1978) (Folder 29: 9)
    - Jang-i Īrān va 'arāq va muzu'h-i mā, bakhsh-i 2, booklet, 1359 (1980) (Folder 29: 10)
    - Jang-i Īrān va 'araq va sāzmān-i Chirīk'hā-yi Fadā'ī-i (Aksariyat), Hossein Riahi, booklet, 1359 Bahman (1980 January) (Folder 29: 11)
    - Kār tashkīlātī, kār āmuzāshī, urgān-i sarāsarī-yi dānishāmuzān-i pīshgām-i īrānī, booklets, undated (Folder 29: 12)
    - Kārīkāturī az barnāmeh-yi Hizb-i Kumunīst, Sāzmān-i Dānishjuyān-i Īrān dar Amrikā, pamphlets, 1361 Khordād (1982 May) (Folder 29: 13)
    - Kārnāmeh-yi sih sāl kār-i ārām-i siyāsi: mubārizāh-yi musallahānah va upurtunist'hā, Sāzmān-i Dānishjuyān-i Irāni dar Amrikā, jild-i duvvum, (S.l.: Intishārat-i chirik'hā-yi fadā'i-i khalq-i irān), monograph, 1361 Ābān (1982 October) (Folder 29: 14)
    - Khātirat-i jangal, Mukhtar Niknizhad (S.l.: Intishārat-i Chirīk'hā-yi Fadā'ī-i Khalq), booklet, undated (Folder 29: 15)
    - Khātirat-i 'mādarjunaz' az mobārāzāt-i kārgarān dar Amrikā, Marie Junaz, (S.l.: Intishārat-i Sāzmān), jild-i avval, 1359 Ordibihisht (1970 April) (Folder 29: 16)
    - Khātirat-i yik chirīk dar zindān, Yusuf Zarkar, (S.l.: Intishārat-i sāzmān-i chirīk'hā-yi fadā'ī-i khalq-i irān), monographs, 1356 Āzar (1977 November) (Folder 29: 17)
    - Khātiratī az yak rafīq: Maziyar Ahmadi Usku'i, (Tehran: Intishārat-i Sāzmān), monograph, 1353 (1974) (Folder 30: 1)
    - "Khoshmagīn az impirīālism, tarsān az inqilāb," A.P. Puyan (S.l.: Sāzmān-i dānishjoo'i 19 Bahman dar Amrikā), pamphlet, undated (Folder 30: 2)
    - "Kumahlah va 'Mārksism-i Inqilābī'," (S.l.: Intishārat-i Chirīk'ha-yi Fadā'ī-i Khalq-i Īrān), pamphlet, 1363 Farvardīn (1984 March) (Folder 30: 3)
    - Kumak'hā-yi avvalih, (S.l.: Intishārat-i Sāzmān), booklet, undated (Folder 30: 4)
      Instructional booklet for first aid techniques
    - Mā va junbish-i zad impirīālistī-dimukrātik khārij az kishvar, (West Germany: Intishārat-i Sāzmān-i Dānishjuyān-i Īrānī havādār-i Chirīk'hā-yi Fadā'ī-i Khalq-i Īrān), booklet, 1362 (1983) (Folder 30: 5)
    - Mālā hazatī dar bāreh rashdar vabat sarmāyeh dari sar kishvar-hā-yi jahānsivvum, Mohammad Sudagar, monograph, undated (Folder 30: 6)
    - Mansha' khānivādeh, malikīat-i khususī, va dulat, Friedrich Engels (S.l.: Intishārat-i Sāzmān), monograph, 1354 (1975) (Folder 30: 7)
      Reprinted in 1982 by Kumitah-yi zanān-i Sāzmān-i Dānishjuyān-i Īrāni dar Amrikā
    - Marzieh Ahmadi Oskui: Aufzeichnungen einer Wirklichkeit, Iranian Students of Hannover, monograph, undated (Folder 30: 8)
    - Masāhbeh bā rafīq Ashraf Dihqānī, (S.l.: s.n.), booklet, 1358 Khordād (1979 June) (Folder 30: 9)
    - Masālih-yi Kurdistān va muzuh' mā, sālsālih maqālatī az "Kār", booklets, undated (Folder 30: 10)
    - Masālih-yi uruzī-yi junbish-i Dīhqānān va sīyāsat-i mā, Mansur Eskandari, (S.l.: Intishārat-i Sāzmān), booklets, 1363 Mordād (1984 July) (Folder 30: 11)
    - Masā'il-i inqilāb va mavaz'-i mā muttāhid shavīm! Dar difā' az inqilāb bi'pā khizīm!, Farrukh Nighadar (S.l.: Intishārat-i Sāzmān-i Fadā'yān-i Khalq-i Īrān- Aksariyat), booklet, 1362 Shahrivar (1983 August) (Folder 30: 12)
    - Masā'il-i inqilāb va mavazi-i mā 2: garamī bad 22 Bahman panjumīn sālgard-i pīruzī-i inqilāb-i īrān, Farrukh Nighadar (S.l.: Intishārat-i Sāzmān-i Fadā'yān-i Khalq-i Īrān-Aksariyat), booklet, 1362 Bahman (1983 January) (Folder 30: 13)
    - Mātirīālism dīālīktīkī, Maurice Cornforth (S.l.: Intishārat-i Hamāseh Khalq), monograph, 1358 Farvardīn (1979 February) (Folder 30: 14)
    - Mobārzāt-i kārgarān dar rāh-i tashkīl Hizb-i Tabaqeh Kārgar, (S.l.: Intishārat-i Pīshgām-i Shīrāz), booklet, 1358 Āzar (1979 November) (Folder 31: 1)
    - Mobārzeh-yi musallahānah va upurtunīst-hā, Hossein Noruzi (S.l.: Intishārat-i Sāzmān), booklets, circa 1360s (1980s) (Folder 31: 2)
    - Mobārzeh-yi zad impirīālistī va jariyān-i "kār", Havādārān Chirik'hā-yi Fadā'i-i Khalq dar Urupā, booklet, 1359 (1980) (Folder 31: 3)
    - Muhtava-yi dawran, (Calif.: Sāzmān-i Fadāyan-i Khalq-i Īrān-Aksariyat), booklets, circa 1360s (1980s) (Folder 31: 4)
    - Mujāhidīn-i khalq-i Īrān beh kujā mīravand?, (S.l.: Intishārat-i havādārān-i Chirīk'hā-yi Fadā'ī-i Khalq-i Īrān dar Urupā), booklet, undated (Folder 31: 5)
    - Mukhtāsarī dar bāreh-yi dānishgāh va pāsukh beh 'ālāmieh-yi dānishjuyān pīshgām dānishgāh fanī bābel, booklets, 1359 (1980) (Folder 31: 6)
    - Muqādāmiāh-i bar inqilāb farhangī dar Kubā, Pīshgām-i qazvīn, (S.l: Intishārat-i Pārt), pamphlet, 1355 (1976) (Folder 31: 7)
    - Muqadamiah-i bar tārīkh, Hamid Mu'mini (S.l.: Rastakhīz-i Sīyahkal), booklets, undated (Folder 31: 8)
      Also includes an edition written for young people with the subtitle "barā-yi javānān"
    - Nabard bā dīktāturī-yi Shāh, Bijan Jazani (Aden, People's Democratic Republic of Yemen: Intishārat-i Sāzmān), chāp-i 2, monograph, 1357 Shahrivar (1978 August) (Folder 31: 9)
    - Nāmeh-hā-i az zindān va sīmā-i vaq'i Sāzmān-i Mujāhidīn, Anjumān-i dānishjuyān-i īrāni dar Farānseh, booklet, 1363 (1984) (Folder 31: 10)
    - Naqdī bar dīdgāh'hā-yi Sāzmān-i Mujāhidīn-i Khalq-i Īrān, (S.l.: Intishārat-i Chirīk'hā-yi Fadā'ī-i Khalq), booklet, 1362 Farvardīn (1983 March) (Folder 31: 11)
    - Naqdī bar 'mosāhbeh' ('tarhī az vazāyif'), (S.l.: Intishārat-i Sāzmān), booklet, 1362 (1983) (Folder 31: 12)
    - Naqsh-i tabaqeh-yi kārgar dar inqilāb-i Vīetnām, Sāzmān-i Dānishjuyān-i Īrāni dar Amrikā, booklet, undated (Folder 31: 13)
    - "Negāhī beh vaqayi'-i 30 Khordād 60," (S.l: Intishārat-i Sāzmān-i Chirīk'hā-yi Fadā'ī-i Khalq), pamphlet, 1362 (1983) (Folder 31: 14)
    - On the Necessity of Armed Struggle and Refutation of the Theory of 'Survival', A.P. Puyan, (New York: Support Committee for the Iranian People's Struggle), first and second printings, booklets, 1975 and 1977 March (Folder 31: 15)
      Part of the series "Iran: the Struggle Within." See also Box 34, Folder 5 for Persian translation
    - Pāsukh beh fursat talāban dar murud-i mobārāzāh-i musallahānah-ham istirātizhī ham tāktīk, Hamid Mu'mini (S.l: Intishārat-i M. Bīdsorkhī), booklet and monograph, 1358 (1979) (Folder 31: 16)
    - Pāsukh beh inhilāl-i talābān, (S.l.: Intishārat-i Chirīk'hā-yi Fadā'ī-i Khalq-i Īrān), booklet, undated (Folder 32: 1)
    - Pāsukh beh musāhibah bā rafiq Ashraf Dihqānī, booklet and photocopy, 1358 Mordād (1979 July) (Folder 32: 2)
    - Pāsukh-i Aqalīyat beh nāmeh-yi Markazīyat, (S.l: Intishārat-i Sāzmān-i Chirīk'hā-yi Fadā'ī-i Khalq), booklet, 1359 (1980) (Folder 32: 3)
    - "Pāsukh-i Chirik'hā-yi Fadā'ī-i Khalq-i Īrān beh 'Kumiteh bārguzarkunandeh-yi kungreh-yi muāsīs-i Hizb-i Kumunīst-i Īrān' va tuzihat mutaqābil-i kumiteh bārguzarkunandeh," (S.l: Intishārat-i Kumāhlah), pamphlet, 1362 (1983) (Folder 32: 4)
    - Payām Rustā, Sāzmān-i Chirīk'hā-yi Fadā'ī-i Khalq shākheh-yi Lurīstān, booklet, undated (Folder 32: 5)
    - Payām-i chirīki' fadā'ī-i khalq rafīq Ashraf Dihqānī beh khalq-hā-yi qharman-i īrān, (S.l.: Intishārat-i Sāzmān), booklet, 1362 (1983) (Folder 32: 6)
    - "Payām-i rafīqmādar Fatemah Sa'idī Shayigān beh mināsbat rastikhīz sīyāhkal," pamphlet, 1361 Bahman (1982 January) (Folder 32: 7)
    - Payvand va nabard, booklet, undated (Folder 32: 8)
    - Pīsh bi-su-yi mobārzāh idī'uluzhīk, zaman-i vahdat junbish-i kumunīstī, (S.l.: Intishārat-i Chirīk'hā-yi Fadā'ī-i Khalq-i Īrān), pamphlet, 1357 Esfand (1979 February) (Folder 32: 9)
    - Prulitarīā va āzādi-hā-yi dimukrātīkī, booklets, undated (Folder 32: 10)
      Includes excerpts from Kār
    - Qīyām va ekunumīst-hā sāzmān-i dānishjuyān pīshgām, (S.l.: s.n.), monograph, undated (Folder 32: 11)
    - Rāh-i kārgar biduneh vazifeh, (S.l.: Intishārat-i Sāzmān-i Chirīk'hā-yi Fadā'ī-i Khalq-i Īrān), monograph, 1363 (1984) (Folder 32: 12)
    - "Rāh-i pīshraft-i ijtimā'i rā bā tākiyah bar zahmatkashān va mobārāzāh 'alayhi nīruhā-yi rāst hamvar kunīm," (Sweden: Intishārat-i Aksariyat), pamphlet, 1361 (1982) (Folder 32: 13)
    - Rushd-i iqtisādī va rafāh-i iqtisādī-yi īrān, Hamid Mu'mini (S.l: Intishārat-i Sāzmān-i Chirīk'hā-yi Fadā'ī-i Khalq), booklet, undated (Folder 32: 14)
    - Sabigih tārīkhī-yi khīānāt'ha-i Hizb-i Tudah, pamphlet, undated (Folder 32: 15)
    - Sar chashm-i ravīdād-hā-yi akhīr: Hekām-i tārīkh beh pīsh mīravad, pamphlet, 1362 Ordibihisht (1983 May) (Folder 32: 16)
    - Sāzmān-i dānishjuyān-i pīshgām-i tabrīz musahibah-i bā Shaykh 'Azzal-din Husayni, Duktur 'Abd al-Rahman Qassemlu va Sāzmān-i Chirīk'hā-yi Fadā-ī'i Khalq-i Īrān Kurdistān, bound article, circa 1979 (Folder 32: 17)
    - Sharāyat kununī va vazāyif-i mā, Rafiq Shahid Mohammad Hossein Qassemi, booklet, 1361 Mordād (1982 July) (Folder 32: 18)
    - Sīh risālah, (S.l.: Chirīk'hā-yi Fadā'ī-i Khalq-i Īrān), pamphlets, 1357 Mehr (1978 September) (Folder 32: 19)
    - Sīmā-yi haqīqī vahdat-i sītīzān, (S.l.: Sāzmān-i Dānishjuyān-i Īrānī dar Amrikā), booklet, 1361 Tīr (1982 June) (Folder 32: 20)
    - Sīyāsat milītārīsm dar khavār mīyāneh va hamlih askhīr isrāy'al beh lebenān, Sāzmān-i dānishjuyān-i Īrānī dar Amrika, booklet, circa 1360s (1980s) (Folder 33: 1)
    - Sud vīzheh, (S.l.: Intishārat-i Sāzmān), booklet, undated (Folder 33: 1)
    - Sukhānī bā: musalmanān mobārāz va inqilābī, booklets, 1362 Mordād (1983 July) (Folder 33: 2)
    - Sukhānī bā rufuqā dar bāreh-yi barkhī masā'il-i junbish-i kumunīst-i īrān, (S.l.: Intishārat-i Chirīk'hā-yi Fadā'ī-i Khalq), booklets, 1359 (1979) (Folder 33: 3)
    - Sukhānī bā rufuqāi havādār, Sāzmān-i Dānishjuyān-i ārānī dar Amrikā, booklet, 1359 (1980) (Folder 33: 4)
    - Susīāl f'audal-hā: khoshmanak az impirīālism, tarsanāz inqilāb, (S.l.: Intishārat-i Khosrow Ardibīlī), monograph, 1355 (1976) (Folder 33: 5)
    - Tahlīl tabaqātī jāmeh-yi Fālestīn, Jabhah-yi Khalq barā-yi Āzādi-i Fālestīn (Tehran: Intishārat-i Pihān), booklet, 1359 (1980) (Folder 33: 6)
    - Tahlīl-i tabaqātī jāmeh-yi yā makhdush kardan saf-i khalq, Noruz Qassemi, booklet, 1362 Esfand (1983 February) (Folder 33: 7)
    - Tahlīl-i yik sāl mobārzāh-yi chirīkī dar shahr va kuh, (S.l.: Intishārat-i "Puyān"), booklet, 1354 (1975) (Folder 33: 8)
    - Tarh-i barnāmeh, booklets, 1357-1361 (1978-1982) (Folder 33: 9)
    - Tarh-i jami'āh'shīnāshī va mabānī-yi istirātizhī-yi junbish-i inqilābī-yi khalq-i īrān, Bijan Jazani (S.l.: Intishārat-i Maziar), monograph, 1357 Esfand (1978 February) (Folder 33: 10)
    - Tarhī tirāfīk va atisāb-i rānandīgān-i taxī, pamphlet, 1359 (1980) (Folder 33: 11)
    - Tārīkh jāmeh'i, Hamid Mu'mini (S.l.: Intishārat-i Kunfidirāsīyun-i dānishjuyān-i īrānī), monograph, 1356 (1977) (Folder 33: 12)
      Also includes edition published by the Union Etudiants Iraniens en France (UEIF)
    - Tārīkh-i sī sāl īrān, Bijan Jazani (Tehran: s.n.), monograph, 1362 (1983) (Folder 33: 13)
    - Those Addressed by Traitorous Tudeh Party's Central Committee are Not People's Fedaii Guerrillas, (S.l.: 19 Bahman), booklet, 1980 January 19 (Folder 33: 14)
    - The Traitorous Tudeh Party in the Claws of its Former Ally, the Islamic Republic, two articles by the Iranian People's Sacrifice Guerrillas about the arrest of the Tudeh Party by the Islamic regime, pamphlet, 1983 (Folder 34: 1)
    - Tuz-i guruh-i Jazānī, (Iran: Bahman 19), booklet, 1355 Farvardīn (1976 March) (Folder 34: 2)
    - Vazāyif bīn almālī hizb-i mā va taquyat hambastigī, vahdat nazar va pīshruī-yi pīruzī-yi bīshatar, Le Duvan, (S.l.: Intishārat-i Sāzmān-Aksariyat), booklet, 1359 Mehr (1980 September) (Folder 34: 3)
    - Vīzhehnāmeh sālruz shahādat Fadā'ī-i Khalq Rafīq Saīd Sāltanpour, booklet, 1363 Khordād (1984 June) (Folder 34: 4)
    - Zarurat mobārzeh musalhāneh va radd-i t'urī-yi baqā', A.P. Puyan (S.l.: Intishārat-i Sāzmān), monograph, 1353 (1974) (Folder 34: 5)
      See also Box 31, Folder 15 for English translation
    - Zindigī, mobārāzāh, 'ashq, va muqāvāmāt: az yāddasht-hā-yi yik zindānī sīyāsī, booklet, 1358 (1979) (Folder 34: 6)
  - General printed matter, 1350-1364 (1971-1985), undated (Folder 34)
    - Booklets, 1350-1353, 1357-1360 (1971-1981) (Folder 34: 7-13)
      Includes constitution and other administrative printed matter
    - Booklets, 1361-1364 (1983-1985), undated (Folder 35: 1-5)
    - Calendar, issued by supporters of the People's Sacrifice Guerrillas in Switzerland, 1363 (1984) (Folder 35: 6)
    - Poetry, 1356-1358 (1977-1979), undated (Folder 35: 7)
      Includes a book of poetry by Said Saltanpour and other revolutionary poets
    - Reports, 1355-1358 (1976-1979) (Folder 35: 8)
    - Speeches and writings (English), 1978-1984 (Folder 35: 9-10)
- Nahzat-i Muqāvamat-i Milli-i Irān, 1970-1988, undated; 36-39, 84 (Box 36-39, 84: 9)
  - Serials (Folder 36-38, 84)
    - Ātash-i muqadas, (Beverly Hills, Calif.: Namīr), shumārah-'i 12, newsletter, 1363 Mordād 14 (1984 August 5) (Folder 36: 1)
    - E'dam, sāl-i 6, shumārah-i 236, newspapers, 1363 Ābān 4 (1984 October 26) (Folder 36: 2)
    - Īrān-i emruz, booklet, 1364 Esfand 11 (1985 February) (Folder 36: 3)
    - Īrān-i emruz, neshrī-yi nasīunālīsthāi-i mutāhad-i īrān, shumārah-i 100, 102, 104-107, 114, 117, 121, 129, 132-134, (S.M., Calif.: Irān-i Emrooz), newspapers, 1364 Farvardīn 10-1365 Mordād 19 (1985 March 30-1986 August 10) (Folder 84: 1)
    - Marz-i pur guhār, shumārah-i 6, (Modesto, Calif.: Marz-i Porgohar), newsletter, 1363 Tīr 25 (1984 July 16) (Folder 36: 4)
    - Murgh-i Tufān, sāl-i avvāl, shumarah-i 6, (S.l.: s.n.), magazine, 1359 Khordād 13 (1980 June 3) (Folder 36: 5)
    - Nahzat, urgān-i markazī-yi Nahzat-i Muqāvamat-i Millī-i Īrān, newspapers and monograph, 1360-1364 (1982-1985) (Folder 36-37)
      - Nāmeh-yi Nahzat, zamimeh-yi shumārah-i 1, serial monograph, 1361 (1982) (Folder 36: 6)
      - Shumārah-i 10, 1360 Bahman 22 (1982 February 11) (Folder 36: 7)
      - Special Issue, 1361 Bahman 21 (1983 February 10) (Folder 36: 8)
      - Shumārah-i 25,31,34-40,49-51,54-116, 1361 Mehr 15-1364 Mordād 3 (1983 October 7-1985 July 25) (Folder 36: 9-16)
      - Shumārah-i 117-132, 1364 Mordād 10-Ābān 23 (1985 August 1-November 14) (Folder 37: 1)
    - Qyām-i Īrān, (Paris: Shawrah-i Nivisandigān), newspapers, 1361-1366 (1982-1988) (Folder 37-38)
      - Shumārah-i 40,47,52-53,55-61,75,77-82,84-105, 107-143, 1361 Tīr 18-1364 Esfand 29 (1982 July 9-1986 March 20) (Folder 37: 2-10)
      - Shumārah-i 145-160, 163-180, 182-194, 196-199, 201, 212-214, 218, 221, 224-228, 230-231, 1365 Farvardīn 14-1367 Mehr 21 (1986 April 3-1988 October 13) (Folder 38: 1-7)
    - Rāhgoshā, urgān-i māhāneh-yi Sāzmān-i Javānān va Dānishjuyān-i Nahzat-i Muqāvamat-i Millī-i Īrān, dawreh-yi jadīd, shumārah-i 1, serial monograph, circa 1360s (1980s) (Folder 38: 8)
    - Āgāhī-i nasl-i javān: tahlīlī az mubārāzat-i millat-i īrān beh rahbarī-i Duktur Musāddiq, Ahmad Khalil Allah Muqaddam (Paris: Intishārat-i Nahzat-i Muqāvamat-i Millī-i Īrān), monograph, 1360 Mehr (1981 September) (Folder 39: 1)
      See also Box 39, folder 2
    - Hizb-i Tudah, dar khadmat irtijā' va impirīālīsm, Ahmad Khalil Allah Muqaddam (Paris?: Intishārat-i Nahzat-i Muqāvamat-i Millī-i Īrān), chāp-i 4, booklet, 1360 (1981) (Folder 39: 2)
      See also Box 39, folder 1
    - Jānashīn rezhīm-i akhundī cheh khāhad bud?, Hossein Malaki, (S.l.: s.n.), booklet, 1359 Esfand (1980 February) (Folder 39: 3)
    - Mabāni-i andīsheh'hā-yi sīyāsī va barnāmeh'hā-yi ijtemā'i, Shapour Bakhtiar (Paris: s.n.), booklets, 1358 Āzar (1980 January) (Folder 39: 4)
      Also includes English translation titled "The Basis of Shapour Bakhtiar's Political Concepts and Executive Programmes"
    - Matn-i musāhbah rādīu-i-yi Duktur Shāpour Bakhtiār bā rādiu Su'iss, (S.l.: Intishārat-i Nahzat-i Muqāvamat-i Millī-i Īrān), booklet, undated, probably 1980s (Folder 39: 5)
    - Naqaz-i hiquq bashr dar Jomhourī Islāmī: bemenāsbat-i dahom-i December, ruz-i jahānī hiquq bashr, booklet, 1366 Day (1987 December) (Folder 39: 6)
      Includes German translation
    - Sī-u-haft ruz dar barābar-i tārīkh, dar barābar-i millat: bemenāsbat-i davāzdahom-i day-māh sālruz-i tashkīl hakumat-i millī-i Duktur Shāpour Bakhtiār, booklet, 1366 Day (1987 December) (Folder 39: 7)
    - Sī-u-haft ruz pass az sī-u haft sāl: chand guftigu ba Duktur Shāpour Bakhtīār dar bāreh-yi durān-i zamāmadārish, chāp-i 5, monograph, 1362 Bahman (1984 January) (Folder 39: 8)
  - Poster, undated. Features Mohammed Mosaddeq with caption "Hedī'eh-yi Nahzat-i Muqāvamat-i Millī-i Īrān" (A gift from the National Resistance of Iran) (Folder 84: 1)
- Jabhah-'i Najat-i Īrān, 1981-1985; 39-42 (Box 39-42: 1)
  Arranged in two groups: Serials and General newsletters and clippings
  - Serials (Folder 39-41)
    - Frontier, biweekly news bulletin of the Front for the Liberation of Iran, vol.1, nos.22-23, 27, 29, 29-35, 39-41, 44-45; vol.2, nos.30-31, (Paris: FLI), 1982 July 28-1983 November 2 (Folder 39: 9-10)
    - Nāmeh-yi Jabhah-'i Najat-i Īrān, (Copenhagen, Denmark: s.n.), newsletters, 1361-1364 (1982-1985) (Folder 39)